【裁判字號】    94,訴,1289
【裁判日期】    950127
【裁判案由】    違反毒品危害防制條例
【裁判全文】
臺灣臺南地方法院刑事判決              94年度訴字第1289號
公  訴  人  臺灣臺南地方法院檢察署檢察官
被      告  乙○○
                    （現於臺灣臺南看守所羈押中）
上列被告因違反毒品危害防制條例案件，經檢察官提起公訴（九
十四年度毒偵緝字第二八八號、毒偵字第二四一七號），被告就
犯罪事實為有罪之陳述，經本院裁定進行簡式審判程序後，判決
如下：
     主     文
乙○○連續施用第一級毒品，處有期徒刑拾壹月。
    事      實
一、乙○○前因施用毒品犯行，經臺灣高雄地方法院以九十年度
    毒聲字第三三九三號裁定令入觀察勒戒處所施以觀察、勒戒
    ，經送執行觀察、勒戒處分後，因有繼續施用毒品傾向，復
    經該院以九十一年度毒聲字第三一八一號裁定施以強制戒治
    ，嗣經該院另以九十二年度毒聲字第四八三號裁定停止強制
    戒治處分，而於民國九十二年一月三十日停止強制戒治處分
    釋放出所，並於九十二年五月三十日強制戒治期滿執行完畢
    。詎其猶不知悔改，於前開強制戒治執行完畢釋放後五年內
    ，復基於概括之犯意，連續於九十四年六月六日某時及同年
    八月十五日某時，在高雄市旗津區○○○路邊等處，先將第
    一級毒品海洛因摻入香菸內，點燃香菸後再以口抽煙之方式
    ，施用第一級毒品海洛因二次，嗣經臺灣臺南地方法院檢察
    署觀護人分別於九十四年六月八日及同年八月十七日採取乙
    ○○之尿液送請檢驗結果，均係呈嗎啡陽性反應，始被查獲
    。
二、案經臺灣臺南地方法院檢察署觀護人報請臺灣臺南地方法院
    檢察署檢察官偵查起訴。
    理      由
一、本件被告乙○○所犯為死刑、無期徒刑或最輕本刑為三年以
    上有期徒刑以外之罪，其於準備程序中就被訴事實為有罪之
    陳述，經法官告知簡式審判程序之旨，並聽取公訴人之意見
    後，爰依刑事訴訟法第二百七十三條之一第一項規定，裁定
    由受命法官獨任進行簡式審判程序，合先敘明。
二、上揭犯罪事實，業據被告乙○○於本院審理時坦承不諱，且
    被告經臺灣臺南地方法院檢察署觀護人分別於九十四年六月
    八日及同年八月十七日，採集尿液（尿液檢體編號為000
    000000號、000000000號），送臺灣檢驗科
    技股份有限公司濫用藥物實驗室以酵素免疫分析法ＥＩＡ篩
    檢及氣相層析／質譜儀法ＧＣ／ＭＳ檢驗結果，確均呈嗎啡
    陽性反應，有臺灣臺南地方法院檢察署受保護管束人（被告
    ）尿液檢體監管紀錄表、臺灣檢驗科技股份有限公司濫用藥
    物實驗室濫用藥物尿液檢驗報告各二紙附卷（見臺灣臺南地
    方法院檢察署九十四年度毒偵字第一七五七號偵查卷宗第三
    頁、第四頁；臺灣臺南地方法院檢察署九十四年度毒偵字第
    二四一七號偵查卷宗第二頁、第三頁）可稽。按海洛因係由
    嗎啡經化學合成而製得，經注射進入人體後，因代謝而分解
    又生成嗎啡，因此施打海洛因後，由尿液檢驗結果仍為嗎啡
    反應，是以，被告自白施打海洛因，而採尿化驗之結果呈現
    嗎啡陽性反應，核屬科學上合理之現象。是以，被告自承施
    打海洛因，且其尿液經送驗後亦有施用第一級毒品海洛因之
    尿液反應。綜合上開事證互核相符，被告施用第一級毒品海
    洛因之犯行至為明確。此外，被告乙○○前因施用毒品犯行
    ，經臺灣高雄地方法院以九十年度毒聲字第三三九三號裁定
    入觀察勒戒處所施以觀察、勒戒，經送執行觀察、勒戒處分
    後，因有繼續施用毒品傾向，復經該院以九十一年度毒聲字
    第三一八一號裁定施以強制戒治，嗣經該院另以九十二年度
    毒聲字第四八三號裁定停止強制戒治處分，而於九十二年一
    月三十日停止強制戒治處分釋放出所，並於九十二年五月三
    十日強制戒治期滿執行完畢，被告乙○○於前開強制戒治執
    行完畢釋放後五年內再犯本案施用毒品犯行，應依法追訴審
    理等情，有臺灣高等法院被告全國前案紀錄表及臺灣臺南地
    方法院檢察署刑案資料查註紀錄表各一份附卷可按。綜上所
    查，被告自白核與事實相符，本件事證明確，被告犯行堪以
    認定。
三、查海洛因為第一級毒品，毒品危害防制條例第二條第二項第
    一款定有明文。故核被告所為，係犯毒品危害防制條例第十
    條第一項之施用第一級毒品罪。其施用前持有第一級毒品之
    低度行為，為施用第一級毒品之高度行為所吸收，不另論罪
    。被告先後二次施用第一級毒品之行為，時間緊接，犯罪基
    本構成要件相同，顯係基於概括之犯意反覆為之，應依連續
    犯之規定論以一罪，並加重其刑。爰審酌被告施用毒品之犯
    行，在性質上乃屬對自我身心健康之自戕行為，尚未嚴重破
    壞社會秩序、侵害他人權益，然其前因施用毒品經送強制戒
    治後，猶不思戒絕革除惡習，再為本件犯罪，顯未因前所受
    之強制戒治處分而記取教訓，及其犯罪之動機、目的、手段
    、所生危害、犯罪後先於偵查中否認犯行，至本院審理時始
    坦承犯行及施用毒品自戕身心等一切情狀，量處如主文所示
    之刑，以資懲戒。
據上論斷，應依刑事訴訟法第二百七十三條之一第一項、第二百
九十九條第一項前段，毒品危害防制條例第十條第一項，刑法第
十一條前段、第五十六條，判決如主文。
本案經檢察官甲○○到庭執行職務。
中    華    民    國    95    年    1     月    27    日
                     刑事第九庭  法  官  楊  佳  祥
以上正本證明與原本無異。
如不服本判決，應於收受送達後10日內向本院提出上訴書狀（應
附繕本）。
                                 書記官  顏  惠  華
中    華    民    國    95    年    1     月    27    日
附錄法條：
毒品危害防制條例第十條：
施用第一級毒品者，處六月以上五年以下有期徒刑。
施用第二級毒品者，處三年以下有期徒刑。


司法院資訊處製作；財團法人民間司法改革基金會備份。
